【裁判字號】    99,訴,383
【裁判日期】    990720
【裁判案由】    違反槍砲彈藥刀械管制條例
【裁判全文】
臺灣屏東地方法院刑事判決               99年度訴字第383號
公  訴  人  台灣屏東地方法院檢察署檢察官
被      告  甲○○
選任辯護人  李育任律師
上列被告因違反槍砲彈藥刀械管制條例案件，經檢察官提起公訴
（99年度偵字第2045號），本院判決如下：
    主  文
甲○○未經許可，持有可發射子彈具有殺傷力之改造手槍，處有
期徒刑年，併科罰金新臺幣伍萬元，罰金如易服勞役，以新台
幣壹仟元折算壹日，扣案之改造手槍壹把（含彈匣壹個、槍枝管
制編號：0000000000號）、9mm 制式子彈貳顆均沒收。
    事  實
一、甲○○明知具有殺傷力之改造手槍及制式子彈，係槍砲彈藥
    刀械管制條例所管制之物品，未經許可，不得無故持有，竟
    竟基於持有未經許可之可發射子彈而具有殺傷力之改造手槍
    及子彈之犯意，於民國94年間某日，在屏東縣潮州鎮某處，
    向綽號「阿文」之不詳年籍之人，以新臺幣（下同）約12萬
    元之代價，購得具有殺傷力之改造手槍1 支（含空彈匣1 個
    ，係仿SIGSAUER廠P226型半自動手槍製造之槍枝，換裝土造
    金屬槍管而成）、及口徑9MM 制式子彈5 顆，未經許可而無
    故持有，並隨身攜帶。嗣於99年1 月4 日16時許，甲○○因
    騎乘機車肇事受傷，在屏東縣恆春鎮○○路10號之南門醫院
    急救時適為前往處理交通事故之警員查獲，並當場扣得上開
    改造手槍1 支及口徑9MM 制式子彈5 顆。
二、案經屏東縣政府警察局恆春分局報告台灣屏東地方法院檢察
    署檢察官偵查起訴。
    理  由
一、證據審查：
  (一)按被告以外之人（含證人、鑑定人、告訴人、被害人、共同
    被告等）於審判外之陳述雖不符刑事訴訟法第159 條之1 至
    之4 等4 條之規定，而經當事人於審判程序同意作為證據，
    法院審酌該言詞陳述或書面陳述作成時之情況，認為適當者
    ，亦得為證據，刑事訴訟法第159 條之5 第1 項定有明文。
    其立法意旨在於傳聞證據未經當事人之反對詰問予以核實，
    原則上先予排除，惟若當事人已放棄反對詰問權，於審判程
    序中表明同意該等傳聞證據可作為證據；基於尊重當事人對
    傳聞證據之處分權，並充實證據資料以利真實發見，強化言
    詞辯論功能，使訴訟程序得以順暢進行，上開傳聞證據亦均
    具有證據能力。本判決下列所引用之各項證據方法之證據能
    力，被告及其辯護人於本院審判期日中均未予爭執，且迄至
    言詞辯論終結前亦未再聲明異議，本院審酌該等言詞陳述及
    書面陳述作成時之情況，並無不宜作為證據之情事，依刑事
    訴訟法第159 條之5 之規定，自得作為證據，合先敘明。
  (二)次按，鑑定人由審判長、受命法官或檢察官就下列之人選任
    1 人或數人充之：(一)就鑑定事項有特別知識經驗者。(二)經政
    府機關委任有鑑定職務者；鑑定之經過及其結果，應命鑑定
    人以言詞或書面報告；法院或檢察官得囑託醫院、學校或其
    他相當之機關、團體為鑑定，或審查他人之鑑定，並準用第
    203 條至第206 條之1 規定，刑事訴訟法第198 條、第206
    條第1 項、第208 條第1 項分別定有明文。本件卷附槍彈鑑
    定書1 份，雖係被告以外之人即內政部警政署刑事警察局於
    審判外之書面陳述，然該局係臺灣高等法院檢察署關於槍彈
    有無殺傷力之概括選任鑑定機關，有臺灣高等法院檢察署92
    年9 月9 日檢文允字第0921001203號函附之「臺灣高等法院
    檢察署檢察長概括選任鑑定機關表列」足參，則上開槍彈鑑
    定書，為刑事訴訟法第159 條第1 項規定之例外情形，應有
    證據能力。
二、訊據被告甲○○於本院審理時，對其前揭時地持有改造手槍
    、非制式子彈之犯罪事實坦承不諱，復有扣案改造手槍1 把
    （含彈匣1 個，槍枝管制編號：0000000000號）、9 mm子彈
    5 顆在卷，而上開改造手槍及子彈，經內政部警政署刑事警
    察局鑑定結果，手槍係仿SIGSAUER廠P226型半自動手槍製造
    之槍枝，換裝土造金屬槍管而成，擊發功能正常，可供擊發
    適用子彈使用，認具殺傷力；子彈5 顆均係制式9mm 子彈，
    經試射3 顆，均可擊發，認具殺傷力，有該局99年1 月19日
    刑鑑字第0990007208號鑑定書1 份附卷可參，被告甲○○上
    開自白，堪認與事實相符，應可採信。本件被告犯罪事證已
    明確，應依法論科。
三、按可發射子彈、具有殺傷力之改造手槍及其所使用，具有殺
    傷力之子彈，分別為槍砲彈藥刀械管制條例第4 條第1 項第
    1 款、第2 款規定之槍枝、子彈，非經中央主管機關許可，
    不得持有，同條例第5 條定有明文。核被告所為，係犯違反
    槍砲彈藥刀械管制條例第8 條第4 項之未經許可，持有可發
    射子彈，具有殺傷力之改造手槍罪、同條例第12條第4 項之
    未經許可持有子彈罪。又被告以一行為同時觸犯未經許可，
    持有改造手槍罪及子彈罪，應依刑法第55條前段想像競合之
    例，從一重之未經許可持有可發射子彈，具有殺傷力之改造
    手槍罪處斷。
四、爰審酌被告甲○○之年齡、品行、智識能力、犯罪手段、對
    於法益所生侵害之程度，其為56年3 月2 日出生、受有高中
    肄業教育程度，有警詢年籍等資料在卷可稽，10年來均無前
    科紀錄，有臺灣高等法院被告前案紀錄表1 份在卷可按，素
    行良好，並考量其犯罪後，坦承犯行，犯罪後態度尚佳等一
    切情狀，量處如主文所示之刑，並諭知罰金易服勞役之折算
    標準。
五、扣案之改造手槍1 把（含彈匣1 個、槍枝管制編號：000000
    0000號）及未試射具有殺傷力之9mm 制式子彈2 顆，為依法
    不得持有之違禁物，均應依刑法第38條第1 項第1 款規定沒
    收之。又扣案已經擊發之9mm 制式子彈彈殼3 枚，既已經使
    用而不具擊發能力，喪失違禁物之性質，均不另為沒收之諭
    知，並此敘明。
據上論斷，依刑事訴訟法第299 條第1 項前段，槍砲彈藥刀械管
制條例第8 條第4 項、第12條第4 項，刑法第11條前段、刑法第
55條、第42條第3 項、第38條第1 項第1 款，判決如主文。
本案經檢察官李秀玲到庭執行職務
中    華    民    國    99    年    7    月    20     日
            刑事第二庭      審判長法  官   黃國永
                                  法  官   翁世容
                                  法  官   簡光昌
右正本證明與原本無異。
如不服本判決應於收受本判決送達後10日內向本院提出上訴書狀
，其未敘述上訴理由者，並得於提起上訴後20日內向本院補提理
由書狀（均須按他造當事人之人數附繕本）「切勿逕送上級法院
」
中    華    民    國    99    年    7    月    20    日
                                  書記官  黃佳惠
附錄本案論罪科刑法條：
槍砲彈藥刀械管制條例第8條、第12條
槍砲彈藥刀械管制條例第8條第4項
未經許可，持有、寄藏或意圖販賣而陳列第1 項所列槍枝者，
 處3 年以上10年以下有期徒刑，併科新臺幣700 萬元以下罰金
 。
槍砲彈藥刀械管制條例第12條第4項
未經許可，持有、寄藏或意圖販賣而陳列子彈者，處5 年以下有
期徒刑，併科新台幣300 萬元以下罰金。

司法院資訊處製作；財團法人民間司法改革基金會備份。
